臺灣高雄地方法院刑事判決
111年度易字第95號
公  訴  人  臺灣高雄地方檢察署檢察官
被      告  李漢笙





            卓錦瑜


上列被告因詐欺等案件，經檢察官提起公訴（110年度偵字第336
1號、110年度偵字第10326號），本院判決如下：
    主  文
辛○○犯如附表編號1 至17 主文欄所示之罪，各處該編號主文欄
所示之刑。附表編號1、3、7、9、14至15部分，應執行有期徒刑
貳年。附表編號2、4至6、8部分，應執行拘役壹佰貳拾日，如易
科罰金，以新臺幣壹仟元折算壹日。附表編號10至13、16至17部
分，應執行有期徒刑壹年，併科罰金新臺幣貳萬伍仟元，罰金如
易服勞役，以新臺幣壹仟元折算壹日。
扣案之IPHONE手機壹支(含門號:0000000000晶片卡壹張)，沒收
之；未扣案之犯罪所得新臺幣參拾萬肆仟零參拾元沒收，於全部
或一部不能沒收或不宜執行沒收時，追徵其價額。
癸○○無罪。
    事  實
一、辛○○於民國109年間因在外積欠債務，竟意圖為自己不法之
    所有，各基於以網際網路對公眾散布而犯詐欺取財（即附表
    編號1、3、7、9部分）或普通詐欺取財（即附表編號2、4至
    6、8部分）之犯意，透過在臉書公開社團張貼文章或以私訊
    之功能，以附表編號1至9所示方式誆騙附表編號1至9所示之
    人，導致附表編號1至9所示之人陷於錯誤，於附表編號1至9
    所示之時間，匯款如附表編號1至9所示之金額至辛○○中國信
    託商業銀行股份有限公司帳號0000-0000-0000號帳戶(下稱
    中信帳戶)。嗣辛○○中信帳戶遭警示後，於110年1月初以新
    臺幣(下同)1萬元之代價向癸○○商借癸○○所有臺灣新光商業
    銀行股份有限公司帳號0000-0000-0000-0號帳戶(下稱新光
    帳戶)，辛○○取得新光帳戶之帳號後，復意圖為自己不法之
    所有，各基於以網際網路對公眾散布而犯詐欺取財（即附表
    編號14至15部分）、普通詐欺取財（即附表編號10至13、16
    至17部分）、洗錢以掩飾及隱匿詐欺取財所得去向與所在、
    冒用身分而使用他人身分證（即附表編號10、12至13、16至
    17部分）之犯意，透過在臉書公開社團張貼文章或以私訊之
    功能，於附表編號10至17所示時間，以附表編號10至17所示
    方式誆騙附表編號10至17之人，其中曾拍攝己○○之身分證照
    片（辛○○侵占己○○遺失之身分證部分，另移送臺灣高雄少年
    及家事法院審理），傳送予附表編號10、12至13、16至17所
    示之人，藉以取信附表編號10、12至13、16至17所示之人，
    導致附表編號10至17之人陷於錯誤，匯款如附表編號所示10
    至17所示之金額至附表編號10至17所示新光帳戶，再由辛○○
    通知癸○○將附表編號10至17所示之人匯入之金額，提領交予
    辛○○或轉帳至辛○○信用卡帳戶，以此方式製造金流斷點，使
    該犯罪所得嗣後之流向不明，而達隱匿犯罪所得之效果。俟
    附表所示之人察覺有異，報警處理，經警至辛○○住處搜索，
    扣得辛○○所有IPHONE手機1支(含門號:0000000000之晶片卡1
    張)，始查悉上情。　
二、案經亥○○、陳顓勻、午○○、子○○、申○○、未○○、戌○○、丑○○
    、卯○○、戊○○、甲○○、壬○○、丙○○訴由高雄市政府警察局鳳
    山分局報告臺灣高雄地方檢察署檢察官偵查起訴　
    理  由
壹、有罪部分：
一、證據能力部分：
    被告以外之人於審判外之陳述，雖不符刑事訴訟法第159 條
    之1至之4之規定，然經當事人於審判程序同意作為證據，法
    院審酌該言詞陳述或書面陳述作成時之情況，認為適當者，
    亦得為證據。刑事訴訟法第159 條之5 第1 項定有明文。本
    案所引用之被告以外之人於審判外之言詞或書面陳述，業經
    本院審理時予以提示並告以要旨，且各經檢察官及被告辛○○
    表示意見，當事人已知上述證據乃屬傳聞證據，且明示同意
    作為本案之證據使用（見本院111 年度易字第95 號卷【下
    稱本院卷】第91、189-190頁），復本院審酌上開證據作成
    時之情況，並無違法取證或其他瑕疵，認為以之作為證據為
    適當，而具有證據能力。
二、上開犯罪事實，業據被告辛○○坦承不諱，亦有證人即同案被
    告癸○○於警詢、偵訊中之證述附卷可參（見警一卷第70-74
    頁、偵二卷第195-197頁）、證人己○○、亥○○、陳顓勻、酉○○、午○○、子○○、申○○、庚○○、未○○、戌○○、丑○○、辰○○、
    卯○○、戊○○、甲○○、寅○○、壬○○、丙○○於警詢、偵訊中之證
    述在卷可佐（見警一卷第89-91、93-94、104-107、116-118
    、134-135、157-158、172-174、193-195、218-220頁；警
    二卷第1-2、13-14、24-26、35-36、57-59、67-70、104-10
    5、113-114、127-128頁；偵卷第135-136頁），並有被告辛○○使用帳號「HanSheng Li」、「己○○」、「辛○○」之臉書
    、對話紀錄翻拍照片、告訴人戊○○、丑○○提供之寄貨明細、
    統一超商監視器翻拍照片、同案被告癸○○提供之新光銀行帳
    戶(帳號0000000000000)存摺及交易明細內頁影本、告訴人
    亥○○、丁○○、午○○、子○○、申○○、未○○、戌○○、丑○○、卯○○
    、戊○○、甲○○、寅○○、壬○○、丙○○、被害人酉○○、庚○○、辰
    ○○與被告辛○○臉書Messenger對話紀錄翻拍照片、社團貼文
    翻拍照片、轉帳交易紀錄、臺灣新光商業銀行股份有限公司
    集中作業部110年2月8日新光銀集作字第1100100505號函檢
    送同案被告癸○○、帳號0000000000000號客戶基本資料、交
    易明細紀錄、中國信託商業銀行股份有限公司110年1月28日
    中信銀字第110224839023377號函檢送被告辛○○、帳號00000
    0000000號客戶基本資料、存款交易明細、自動化交易LOG資
    料-財金交易明細、證人己○○更換前後之身分證影本、證人
    己○○身分證掛失資料查詢結果、證人己○○國民身分證異動紀
    錄資料查詢結果等在卷可稽（見警一卷第59-69、83-88、96
    -101、108-110、119、122-130、136-147、159-169、175-1
    88、204-217、227-229頁；警二卷第6-12、15-21、31-33、
    37-50、63-65、73-103、108-111、119-126、136-213頁；
    偵一卷第135頁；審易卷第207-209頁），足認被告辛○○前揭
    任意性自白與事實相符，堪予採信。從而，本案事證明確，
    被告辛○○犯行洵堪認定，應依法論科。　　
三、論罪科刑：
　㈠按刑法第339條之4加重詐欺罪，關於第1項第3款「以廣播電
    視、電子通訊、網際網路或其他媒體等傳播工具，對公眾散
    佈而犯之。」之加重事由，其立法理由已敘明：「考量現今
    以電信、網路等傳播方式，同時或長期對社會不特定多數之
    公眾發送訊息施以詐術，往往造成廣大民眾受騙，此一不特
    定、多數性詐欺行為類型，其侵害社會程度及影響層面均較
    普通詐欺行為嚴重，有加重處罰之必要，爰定為第3款之加
    重處罰事由。」是刑法第339條之4第1項第3款之加重詐欺罪
    ，須以對不特定多數之公眾散佈詐欺訊息為要件。行為人雖
    利用廣播電視、電子通訊、網際網路或其他媒體等傳播工具
    犯罪，倘未向公眾散佈詐欺訊息，而係針對特定個人發送詐
    欺訊息，僅屬普通詐欺罪範疇（最高法院107年度台上字第9
    07號判決意旨參照）。查被告辛○○如附表編號1、3、7、9、
    14至15所示犯行，係在臉書社團稱張貼出售球鞋之不實文章
    施以詐術，自屬刑法第339條之4第1項第3款之加重詐欺罪。
    至被告辛○○如附表編號2、4至6、8、10至13、16至17所示犯
    行，被告雖有透過網際網路與各該附表編號所示被害人聯繫
    並對其施以詐術，然上開被害人於警詢、偵訊時均證稱被告
    辛○○係以私訊向其佯稱欲販賣球鞋等語，是此部分犯行並非
    係對不特定多數公眾散佈詐欺訊息，自與刑法第339條之4第
    1項第3款加重詐欺罪之構成要件不符。
　㈡按洗錢防制法業於105年12月28日修正公布，並於106年6月28
    日生效施行。該法第2條明定：「本法所稱洗錢，指下列行
    為：一、意圖掩飾或隱匿特定犯罪所得來源，或使他人逃避
    刑事追訴，而移轉或變更特定犯罪所得。二、掩飾或隱匿特
    定犯罪所得之本質、來源、去向、所在、所有權、處分權或
    其他權益者。三、收受、持有或使用他人之特定犯罪所得。
    」已將洗錢過程中之處置（將犯罪所得直接予以處理）、多
    層化（以迂迴層轉、化整為零之多層化包裝方式，掩飾或隱
    匿特定犯罪所得）及整合（收受、持有或使用他人犯罪所得
    ）等各階段行為，均納入洗錢行為，以澈底打擊洗錢犯罪。
    是修法後行為人所為倘合於上開各款所定情形，即屬洗錢行
    為，不能謂僅係其犯罪行為之一部或犯罪後處分贓物之行為
    ，並非洗錢防制法規範之洗錢行為，最高法院110年度台上
    字第3170號判決意旨可資參照。查：被告辛○○以己○○名義向
    如附表編號10至17所示之被害人行騙後，致如附表編號10至
    17所示之被害人分別匯款至同案被告癸○○新光帳戶中，該帳
    戶並非被告名義申請，同案被告癸○○於偵查時證稱：辛○○說
    他帳戶無法使用，叫我借他，我幫辛○○把錢領出來，或是轉
    帳給他等語（見偵二卷第196頁），益證被告辛○○未具名於
    該等交易中，顯以此方式製造金流斷點，使該犯罪所得嗣後
    之流向不明，而達隱匿犯罪所得之效果，並避免遭追查，自
    該當洗錢防制法第14條第1項之一般洗錢罪。
　㈢核被告辛○○如附表編號1、3、7、9部分所為，係犯刑法第339
    條之4第1項第3款之加重詐欺罪；如附表編號2、4至6、8部
    分所為，係犯刑法第339條第1項之詐欺取財罪；如附表編號
    14至15部分所為，係犯刑法第339條之4第1項第3款之加重詐
    欺罪、洗錢防制法第14條第1項之一般洗錢罪；如附表編號1
    1部分所為，係犯刑法第339條第1項之詐欺取財罪、洗錢防
    制法第14條第1項之一般洗錢罪；如附表編號10、12至13、1
    6至17部分所為，係犯刑法第339條第1項之詐欺取財罪、洗
    錢防制法第14條第1項之一般洗錢罪及戶籍法第75條第3項之
    冒用身分而使用他人遺失之國民身分證罪。被告辛○○如附表
    編號14至15部分所為，均係以一行為同時觸犯以網際網路對
    公眾散布而犯詐欺取財罪、一般洗錢罪，為想像競合犯，均
    應依刑法第55條規定，從一重之以網際網路對公眾散布而犯
    詐欺取財罪處斷；被告辛○○如附表編號11部分所為，均係以
    一行為同時觸犯詐欺取財罪、一般洗錢罪，為想像競合犯，
    應依刑法第55條規定，從一重之一般洗錢罪處斷；被告辛○○
    如附表編號10、12至13、16至17部分所為，均係以一行為同
    時觸犯詐欺取財罪、一般洗錢罪及冒用身分而使用他人遺失
    之國民身分證罪，為想像競合犯，均應依刑法第55條規定，
    從一重之一般洗錢罪處斷。被告辛○○所犯上開17罪，犯意各
    別，行為互殊，應予分論併罰。
　㈣至①起訴意旨認被告辛○○如附表編號1至9、11、14至15部分所
    為，係犯第339條第1項之詐欺取財罪；如附表編號10、12至
    13、16至17所為係犯刑法第339條第1項之詐欺罪及戶籍法第
    75條第3項之冒用身分而使用他人遺失之國民身分證罪，尚
    有未合，惟因二者基本社會事實同一，爰依法變更起訴法條
    。②起訴書漏未認定被告辛○○於附表編號10至17有一般洗錢
    犯行，然如前所述，此部分犯行既與已起訴之以網際網路對
    公眾散布而犯詐欺取財罪或詐欺取財罪，有裁判上一罪之關
    係，自為起訴效力所及，本院復已告知被告辛○○此部分罪名
    （見本院卷第187頁），自得審理之。
　㈤被告辛○○於本院審理時，對其所犯如附表編號10至13、16至1
    7之洗錢罪犯行，均坦承不諱，俱依洗錢防制法第16條第2項
    規定，減輕其刑。另被告辛○○對其所犯如附表編號14至15之
    違反洗錢防制法部分，於審判中亦均自白犯行，本應依洗錢
    防制法第16條第2項之規定減輕其刑，惟如前述，此部分被
    告所犯之一般洗錢罪，因屬想像競合犯其中之輕罪，而僅從
    一重以網際網路對公眾散布而犯詐欺取財罪處斷，上開輕罪
    之減輕其刑事由，未形成處斷刑之外部性界限，但依最高法
    院108年度台上字第4405、4408號判決意旨，仍應由本院於
    依刑法第57條規定量刑時，審酌上開輕罪之減輕其刑事由，
    作為被告量刑之有利因子。　
　㈥爰以行為人責任為基礎，審酌被告辛○○為智識成熟之人，非
    無謀生能力，竟不循正途獲取所需，為圖一己私利，而為詐
    欺犯行獲取財物，或為掩飾、隱匿詐欺取財所得去向與所在
    為本案洗錢犯行，侵害他人之財產法益，破壞社會交易秩序
    ，所為實應非難，且雖與告訴人戊○○、甲○○、卯○○達成調解
    ，卻均未依調解內容給付款項，犯罪所生危害並未減低，兼
    衡被告辛○○坦承犯行之犯後態度，及其自陳高職畢業之智識
    程度，先前從事工廠作業員工作，無人需扶養等生活狀況（
    見本院卷第232頁），及被告辛○○之前科素行紀錄，亦有其
    前案紀錄表可查等一切情狀，分別量處如附表主文欄所示之
    刑，並就所處拘役刑部分，諭知易科罰金之標準，就併科罰
    金部分，諭知易服勞役之標準。又被告辛○○所犯上開各罪，
    依刑法第51條數罪併罰定執行刑採限制加重原則，如以實質
    累進加重之方式定應執行刑，則處罰之刑度顯將超過其行為
    之不法內涵，而違反罪責原則，本院審酌被告辛○○所犯如附
    表所示17罪，犯罪手法類似，復考量因生命有限，刑罰對被
    告造成之痛苦程度，係隨刑度增加而生加乘效果，而非以等
    比方式增加，是以隨罪數增加遞減其刑罰之方式，當足以評
    價被告行為之不法性之法理（即多數犯罪責任遞減原則），
    分就有期徒刑、拘役及罰金刑部分各定其應執行之刑如主文
    所示，並就所處拘役刑部分，諭知易科罰金之標準，就併科
    罰金部分，諭知易服勞役之標準。
四、沒收部分：
  ㈠扣案之IPHONE手機1支(含門號:0000000000晶片卡1張)為被告
    辛○○所有，並作為本件詐騙使用等情，業據被告辛○○供承在
    卷（見本院卷第204頁），應依刑法第38條第2項前段規定，
    應予宣告沒收。　
  ㈡被告辛○○犯如附表編號1至17所示犯行之犯罪所得，如各該編
    號詐騙金額欄所示，共計30萬4030元（計算式：1萬4000+60
    00+1萬3700+1萬5260+1萬6800+1萬4500+1萬9250+1萬9000+1
    萬4900+9100+1萬+1萬3500+1萬1600+1萬7920+1萬4000+2萬9
    000+6萬5500＝30萬4030），此部分應依刑法第38條之1第1項
    前段、第3項規定沒收，並於全部或一部不能沒收或不宜執
    行沒收時，追徵其價額。
　㈢至其餘扣案物，或具證據性質，或無證據證明係被告辛○○犯
    罪所用之物，亦非違禁物，爰不另予宣告沒收。
貳、無罪部分：
一、公訴意旨略以：被告癸○○已預見一般取得他人金融帳戶常與
    財產犯罪有密切關聯，亦知悉詐欺集團等不法份子經常利用
    他人存款帳戶、提款卡、密碼以轉帳方式詐取他人財物，並
    藉此逃避追查，竟仍不違其本意，基於幫助詐欺取財之不確
    定故意，提供其所有臺灣新光商業銀行股份有限公司帳號00
    00-0000-0000-0號帳戶(下稱新光帳戶)之帳號予同案被告辛○○。同案被告辛○○取得新光帳戶之帳號後，復意圖為自己不
    法之所有、冒用身分而使用他人身分證之犯意，於附表編號
    10至17所示時間，以附表編號10至17所示方式誆騙附表編號
    10至17之人，並拍攝己○○之身分證照片，傳送予附表編號10
    、12至13、16至17所示之人，藉以取信附表編號10、12至13
    、16至17所示之人，導致附表編號10至17之人陷於錯誤，匯
    款如附表編號所示10至17所示之金額至附表編號10至17所示
    新光帳戶，再由同案被告辛○○通知被告癸○○將附表編號10至
    17所示之人匯入之金額，提領交予同案被告辛○○或轉帳至同
    案被告辛○○信用卡帳戶。因認被告癸○○涉犯刑法第30條、第
    339條第1項之幫助詐欺取財罪嫌等語。
二、按犯罪事實應依證據認定之，無證據不得認定犯罪事實，刑
    事訴訟法第154 條第2 項定有明文。又認定犯罪事實所憑之
    證據，雖不以直接證據為限，間接證據亦包括在內；然而無
    論係直接或間接證據，其為訴訟上之證明，須於通常一般之
    人均不致有所懷疑，而得確信其為真實之程度者，始得據為
    有罪之認定，倘其證明尚未達到此一程度，而有合理性之懷
    疑存在時，即難為有罪之認定。　
三、公訴人認被告癸○○涉有前開犯行，無非係以同案被告辛○○之
    證述、被告癸○○之供述、如附表編號10至17所示被害人之證
    述、轉帳交易紀錄、被告癸○○新光帳戶存簿影本等資為論據
    。訊據被告癸○○則堅詞否認有何幫助詐欺取財犯行，辯稱：
    辛○○說他帳戶被鎖，無法使用，跟我借帳戶，他說是要用來
    玩網路賭博，我會將款項提領給他或是轉帳給他，我不知道
    他使用我的帳戶去詐騙等語。經查：
　㈠同案被告辛○○中信帳戶遭警示後，於110年1月初以1萬元之代
    價向被告癸○○商借被告癸○○所有新光帳戶，同案被告辛○○取
    得新光帳戶之帳號後，於附表編號10至17所示時間，以附表
    編號10至17所示方式誆騙附表編號10至17之人，並拍攝己○○
    之身分證照片，傳送予附表編號10、12至13、16至17所示之
    人，藉以取信附表編號10、12至13、16至17所示之人，導致
    附表編號10至17之人陷於錯誤，匯款如附表編號所示10至17
    所示之金額至附表編號10至17所示新光帳戶，再由同案被告
    辛○○通知被告癸○○將附表編號10至17所示之人匯入之金額，
    提領交予同案被告辛○○或轉帳至同案被告辛○○信用卡帳戶等
    情，已如上述。　
  ㈡至被告癸○○有無幫助同案被告辛○○詐欺取財乙情，參以同案
    被告辛○○於本院審理時證稱：我和癸○○很熟，是打籃球認識
    的，我當初是跟癸○○說我要賭博，需要帳戶作為賭博贏的錢
    之匯款帳戶使用，但我帳戶被鎖了，無法使用，所以要跟他
    借帳戶，但我拿去做詐欺使用，癸○○有問我怎麼有這麼多錢
    ，我跟他說是賭博贏的錢，每次被害人匯錢到該帳戶後，我
    會叫他領給我或是匯給我等語（見本院卷第191-195、197頁
    ）；於警詢、偵查時亦證稱：我和癸○○是之前打籃球認識的
    ，我跟他說我帳戶被鎖了，我跟癸○○借帳戶是說要作為網路
    賭博資金出入所用，癸○○不知道我要拿帳戶去詐騙，我跟他
    說我賭博贏錢會給他現金，帳戶放他那邊，叫他自己領，剩
    下的我請他轉帳給我或領出來給我等語（見警一卷第11-12
    頁；偵二卷第120、149-150頁），審酌同案被告辛○○之證述
    前後一致，且與被告癸○○所述借用帳戶之情形相符，應可採
    信。又衡諸被告癸○○與同案被告辛○○本已認識數年，被告癸○○是否確係因信任同案被告李漢生所言，而將其新光帳戶交
    予同案辛○○以供網路賭博使用，尚屬可能。縱使被告癸○○有
    因出借帳戶而獲得同案被告辛○○給付之利益，然在無其他積
    極證據作為佐證之情形下，是否得逕認被告癸○○確有幫助詐
    欺取財之不確定故意，仍有疑義。是卷內既尚乏相關證據足
    以證明被告癸○○確有幫助詐欺取財之不確定故意，依刑事訴
    訟制度「倘有懷疑，即從被告之利益為解釋」、「被告應被
    推定為無罪」之原則，自難逕為被告癸○○不利之認定。
四、綜上所述，檢察官起訴被告癸○○犯此部分幫助詐欺取財罪所
    憑之論據，無法說服本院達於通常一般之人不致有所懷疑，
    而得確信其為真實之程度，此外復查無其他證據可資佐證，
    自屬不能證明犯罪，揆諸首揭說明，應為被告癸○○無罪之諭
    知。　　　　　　
據上論斷，應依刑事訴訟法第299 條第1 項前段、第300條、第3
01條第1 項，洗錢防制法第14條第1項、第16條第2項，刑法第11
條前段、第339條第1項、第339條之4第1項第3款、第55條、第41
條第1項前段、第42條第3項前段、第51條第5、6、7款、第38條
第2項前段、第38條之1第1項前段、第3項、第40條之2 第1 項，
刑法施行法第1條之1第1項，判決如主文。
本案經檢察官巳○○提起公訴，檢察官邱柏峻、乙○○到庭執行
職務。　　
中　　華　　民　　國　　111 　年　　10　　月　　20　　日
                  刑事第四庭    審判長法　官  陳川傑
　　　　　　　　　                    法  官  蔡培彥
　　　　　　　　　                    法  官  陳芷萱
因疫情而遲誤不變期間，得向法院聲請回復原狀。　　　　　　
以上正本證明與原本無異。
如不服本判決應於收受送達後20日內向本院提出上訴書狀，並應
敘述具體理由；如未敘述上訴理由者，應於上訴期間屆滿後20日
內向本院補提理由書（均須按他造當事人之人數附繕本）「切勿
逕送上級法院」。
中　　華　　民　　國　　111 　年　　10　　月　　20　　日
　　　　　　　　　　　　　　　　　   書記官　林怡秀　　
　　　　　　　　　
附表：
編號 詐騙時間 (年.月.日.時:分) 詐騙方式  被害人(告訴人) 匯款時間 (年月日時:分) 匯入帳戶 詐騙金額 (新臺幣:元) 主文 1 109.12.19，在臉書「跳跳人球鞋買賣區」社團，使用「HanSheng Li」名稱張貼出售球鞋之不實文章。  亥○○ 109.12.19. 21:04 被告辛○○中信帳戶: 帳號: 000-000000000000  1萬4000 辛○○以網際網路對公眾散布而犯詐欺取財罪，處有期徒刑壹年貳月。 2 109.11.20.22:30，在臉書「球鞋交易中」社團，使用「HanSheng Li」名稱私訊告訴人，向告訴人誆稱有告訴人所欲收購之鞋款。  丁○○ 109.11.20 22:37 被告辛○○中信帳戶 6000 （被害人轉帳1萬6000元後，被告辛○○返還1萬元，起訴書此部分應予更正） 辛○○犯詐欺取財罪，處拘役肆拾日，如易科罰金，以新臺幣壹仟元折算壹日。 3 109.12.17.20:41在臉書社團，使用「HanSheng Li」名稱張貼出售球鞋之不實文章。  酉○○ 109.12.19 01:56 被告辛○○中信帳戶 1萬3700 辛○○以網際網路對公眾散布而犯詐欺取財罪，處有期徒刑壹年貳月。 4 109.12.16 在臉書「球鞋交易中」社團，使用「HanSheng Li」名稱私訊告訴人，向告訴人誆稱有告訴人所欲收購之鞋款。  午○○ 109.12.16 20:03、 109.12.16. 23:27 （此部分業經檢察官更正，見本院卷第83頁） 被告辛○○中信帳戶 7560、 7700， 共1萬5260 辛○○犯詐欺取財罪，處拘役肆拾伍日，如易科罰金，以新臺幣壹仟元折算壹日。 5 109.12.20.18:06透過臉書使用「HanSheng Li名稱私訊告訴人，向告訴人誆稱有販售告訴人所欲購買之球鞋之不實訊息。  子○○ 109.12.20 19:08 被告辛○○中信帳戶 1萬6800 辛○○犯詐欺取財罪，處拘役肆拾伍日，如易科罰金，以新臺幣壹仟元折算壹日。 6 109.12.22.19時許透過臉書使用「HanSheng Li」名稱私訊告訴人，向告訴人誆稱有販售告訴人所欲購買款式球鞋之不實訊息。  申○○ 109.12.22 23:36 （此部分業經檢察官更正，見本院卷第83頁）　  被告辛○○中信帳戶 1萬4500 辛○○犯詐欺取財罪，處拘役肆拾伍日，如易科罰金，以新臺幣壹仟元折算壹日。 7 109.12.14. 在臉書「球鞋交易中」社團，使用「辛○○」名稱張貼出售球鞋之不實文章。  庚○○ 109.12.14 15:44、 109.12.15.10:39 被告辛○○中信帳戶 1萬9250 （被害人匯款2萬9000元、7250元後，被告辛○○返還1萬2000元、5000元，起訴書此部分記載應予更正）  辛○○以網際網路對公眾散布而犯詐欺取財罪，處有期徒刑壹年貳月。 8 109.12.26.透過「跳跳人球鞋買賣區」社團，獲悉告訴人所欲購買鞋款，使用「HanSheng Li」名稱私訊告訴人，向告訴人誆稱有販售告訴人所欲購買款式球鞋之不實訊息。  未○○ 109.12.26 02:30 被告辛○○中信帳戶 1萬9000 辛○○犯詐欺取財罪，處拘役肆拾伍日，如易科罰金，以新臺幣壹仟元折算壹日。 9 109.12.11. 在臉書「球鞋交易中」社團，使用「辛○○」名稱張貼出售球鞋之不實文章。  戌○○ 109.12.11 21:51 （此部分業經檢察官更正，見本院卷第83頁）　  被告辛○○中信帳戶 1萬4900 辛○○以網際網路對公眾散布而犯詐欺取財罪，處有期徒刑壹年貳月。 10 110.1.18使用「己○○」之使用者名稱透過臉書私訊告訴人，向告訴人誆稱有販售告訴人所欲購買款式球鞋之不實訊息。  丑○○ 110.01.18 19:44 被告癸○○ 新光帳戶帳號: 000-00000000-00000  9100 辛○○犯洗錢防制法第十四條第一項之洗錢罪，處有期徒刑參月，併科罰金新臺幣壹萬元，罰金如易服勞役，以新臺幣壹仟元折算壹日。 11 110.1.18.使用「辛○○」之使用者名稱透過臉書私訊被害人，向 被害人誆稱有販售告訴人所欲購買款式球鞋之不實訊息。  辰○○ 110.01.22 21:37、 110.01.23 00:38 被告癸○○ 新光帳戶  5000元、 5000元， 共1萬  辛○○犯洗錢防制法第十四條第一項之洗錢罪，處有期徒刑參月，併科罰金新臺幣壹萬元，罰金如易服勞役，以新臺幣壹仟元折算壹日。 12 110.1.11. 17:13使用名 稱「己○○」透過臉書私訊告訴人，向 告訴人誆稱有販售告訴人所欲購買款式球鞋之不實訊息。  卯○○ 110.01.11 19:21、 19:22 被告癸○○ 新光帳戶  1萬3500 辛○○犯洗錢防制法第十四條第一項之洗錢罪，處有期徒刑參月，併科罰金新臺幣壹萬元，罰金如易服勞役，以新臺幣壹仟元折算壹日。 13 110.1.17.17時許使用名稱「己○○」透過臉書私訊告訴人，向 告訴人誆稱有販售告訴人所欲購買款式球鞋之不實訊息。  戊○○ 110.01.17 20:45 被告癸○○ 新光帳戶  1萬1600 辛○○犯洗錢防制法第十四條第一項之洗錢罪，處有期徒刑參月，併科罰金新臺幣壹萬元，罰金如易服勞役，以新臺幣壹仟元折算壹日。 14 110.1.13. 23:10在臉書社團「球鞋交易中」，使用「己○○」名稱張貼出售球鞋之不實文章。  甲○○ 110.1.13. 23:10、 110.1.17. 15:18、 110.1.17. 23:25 被告癸○○ 新光帳戶  6260、 6060、 5600， 共1萬7920 辛○○以網際網路對公眾散布而犯詐欺取財罪，處有期徒刑壹年貳月。 15 110.1.5在臉書社團「球鞋交易中」，使用「己○○」名稱張貼出售球鞋之不實文章。  寅○○ 110.01.05. 15:00 被告癸○○ 新光帳戶  1萬4000 辛○○以網際網路對公眾散布而犯詐欺取財罪，處有期徒刑壹年貳月。 16 110.1.15 使用臉書帳號「己○○」透過臉書私訊告訴人，向 告訴人誆稱有販售告訴人所欲購買款式球鞋之不實訊息。  壬○○ 110.1.16. 19:41 被告癸○○ 新光帳戶  2萬9000 辛○○犯洗錢防制法第十四條第一項之洗錢罪，處有期徒刑肆月，併科罰金新臺幣壹萬元，罰金如易服勞役，以新臺幣壹仟元折算壹日。 17 110.1.15 使用臉書帳號「辛○○」透過臉書私訊告訴人，向 告訴人誆稱有販售告訴人所欲購買款式球鞋之不實訊息。  丙○○ 110.1.12. 18:45、 110.1.13. 19:40 被告癸○○ 新光帳戶  2萬5000、 4萬500， 共6萬5500 辛○○犯洗錢防制法第十四條第一項之洗錢罪，處有期徒刑肆月，併科罰金新臺幣壹萬元，罰金如易服勞役，以新臺幣壹仟元折算壹日。 

附錄本件論罪科刑之法條全文： 
刑法第339條之4
犯第 339 條詐欺罪而有下列情形之一者，處 1 年以上 7 年以
下有期徒刑，得併科 1 百萬元以下罰金：
一、冒用政府機關或公務員名義犯之。
二、三人以上共同犯之。
三、以廣播電視、電子通訊、網際網路或其他媒體等傳播工具，
    對公眾散布而犯之。
前項之未遂犯罰之。

刑法第339條
意圖為自己或第三人不法之所有，以詐術使人將本人或第三人之
物交付者，處 5 年以下有期徒刑、拘役或科或併科 50 萬元以
下罰金。
以前項方法得財產上不法之利益或使第三人得之者，亦同。
前二項之未遂犯罰之。

洗錢防制法第14條
有第二條各款所列洗錢行為者，處 7 年以下有期徒刑，併科新
臺幣 5 百萬元以下罰金。
前項之未遂犯罰之。
前二項情形，不得科以超過其特定犯罪所定最重本刑之刑。　

戶籍法第75條
意圖供冒用身分使用，而偽造、變造國民身分證，足以生損害於
公眾或他人者，處五年以下有期徒刑、拘役或科或併科新臺幣五
十萬元以下罰金。
行使前項偽造、變造之國民身分證者，亦同。
將國民身分證交付他人，以供冒名使用，或冒用身分而使用他人
交付或遺失之國民身分證，足以生損害於公眾或他人者，處三年
以下有期徒刑、拘役或科或併科新臺幣三十萬元以下罰金。